# 利息资本化问题咨询

提问人：longjinma120 时间：2017-12-13 17:01:18
假设现有房地产公司A，A公司成立后注册资金一直未到位。成立后拿了一块土地 50 亿元，分别有两个股东以往来款形式汇入A公司50 亿元，A公司准备对按照约定计提10%的利息。 5 月份拿的土地交纳的土地出让金等相关费用， 9 月份开始施工，截止到年末一直没有付款工程款。这种情况下，咨询几个问题 1 、不考虑工程款未支付的情况下。股东汇入的 50 亿元借款10%的利息是否可以资本化，如果资本化，那么全部资本化，还是部分资本化，是否有比例限制？ 2 、如果可以资本化，那么开始的时点是什么时点，是 5 月份拿地开始，还是 9 月份施工开始，还是等到付工程款开始？

回答人：chenyiwei
因为借款的目的是支付土地款，而支付土地款时，相关资产的购建活动尚未实质性开始，因此不建议资本化。

提问人：longjinma120 时间：2017-12-14 14:22:45
懂了，购买土地用的价款都不能资本化，不分时点，对吧？

回答人：chenyiwei
大部分情况下是如此。